# 股份支付讨论

提问人：日月光华 时间：2018-01-23 20:49:44
某拟IPO企业，成立于 2013 年 1 月； 2016 年 11 月通过《员工持股管理办法》并于当月授予 20 名员工（其中：于公司成立日入职的员工为 15 人， 2016 年 1 月入职员工为 5 人），授予价格为 2 元，参考公允价为 10 元；约定被授予股权的员工于入职之日起为公司服务 5 ，中间若离职则需由公司以原价+银行利息收回。关于股份支付处理： 1 、分期确认 准则：构成有等待期的股份支付，自授予日起确认股份支付。同时，由于 15 名员工在 2016 年 11 月已服务 2 年 11 月，股份支付在授予日即确认对应于 60 个月的 35 个月部分，剩余部分按剩余服务期分期摊销；另 5 人在授予日即确认对应于 60 个月的 11 个月部分，剩余部分按剩余服务期分期摊销。
最新保代培训： 2017 年 11 月保荐代表人培训纪要指出：一般股权激励如有长期激励方案，分期确认费用，应作为经常性损益处理；
大部分发行人IPO前的股份支付没有长期激励方案，一次性计入当期费用，对当期业绩影响很大，可以考虑作为非经常性损益处理。
若既可以分期也可以一次性，则更可能被企业操纵利润。
2 、一次性于授予日确认 理由：根据证监会审核趋势，按惯例操作是在授予日当期一次性确认股份支付。按服务期分摊计入损益的处理方法与发行审核的理念有冲突。 发生在申报期内的股权激励，股权激励补偿的是之前已经提供的服务，还是取得股权之后的服务，不好界定；是否存在上市前论功行赏、突击入股的嫌疑同样不好界定；从报表业绩来看，如果分期摊销处理，可能存在利用调节锁定期（比如说为何是 5 年而不是 3 年......？）操纵利润的嫌疑。

回答人：chenyiwei
按会计准则要求，此类情况是可以分期确认，在等待期内确认费用和资本公积的。但在实际操作中，由于IPO阶段的股份支付往往并不严密，操纵空间大，因此往往很多企业采用一次性确认费用的处理方式。